臺灣臺中地方法院臺中簡易庭民事判決  
                                   111年度中簡字第2409號
原      告  林麗芬  
訴訟代理人  王文聖律師
複 代 理人  張浚泓律師
被      告  張秀姿  


訴訟代理人  邱建睿  
上列當事人間請求給付票款事件，本院於中華民國111年11月10
日言詞辯論終結，判決如下：
    主      文
被告應給付原告新臺幣貳仟萬元及如附表所示利息起算日起至清
償日止，按年息百分之六計算之利息。
訴訟費用由被告負擔。
本判決得假執行，被告如以新臺幣貳仟萬元為原告預供擔保或提
存，得免為假執行。
    事實及理由
一、原告主張：原告分別自訴外人永立傑興業有限公司（下稱永
    立傑公司）及藍立傑處取得如附表所示2紙由被告所簽發之
    無記名支票（下稱系爭支票），距屆期提示竟遭存款不足及
    拒絕往來戶為由而退票，爰依票據關係請求被告給付票款新
    臺幣（下同）2000萬元及如附表所示利息起算日起至清償日
    止，按年息百分之6計算利息，並聲明如主文第1項。
二、被告則以：被告開立系爭支票予訴外人藍清柚，是用於擔保
    被告返還訴外人藍清柚之投資款項，訴外人藍清柚前後投資
    金額約2至3000萬元，被告已經陸續清償，被告不認識原告
    ，不清楚原告如何取得系爭支票等語置辯，答辯聲明：駁回
    原告之訴。
三、得心證之理由：
　㈠查原告執有被告簽發系爭支票，系爭支票屆期提示遭付款銀
    行退票之事實，有支票暨退票理由單影本附卷可稽（見司促
    卷第5、7頁），且為被告所不爭執，堪認為真正。按發票人
    應照支票文義擔保支票之支付，票據法第126條定有明文。
    又發票人、承兌人、背書人及其他票據債務人，對於執票人
    連帶負責，票據法第96條第1項亦有明文，此於支票準用之
    ，同法第144條規定甚明。原告執有被告簽發系爭支票，依
    票據關係請求被告如數給付票款自屬有據。
　㈡按支票在提示付款後或提示付款期限經過後所為之背書，依
    票據法第144條準用同法第41條第1項規定，僅有通常債權讓
    與之效力，票據債務人得以對抗背書人之事由，轉而對抗被
    背書人（最高法院76年度台上字第1274號判決、76年度台上
    字第1898號判決參照）。原告陳明附表編號1、2所示支票分
    別係訴外人永立傑公司及藍立傑提示遭退票後再轉讓予原告
    等語，被告陳稱被告係開票給訴外人藍清柚供作投資款項返
    還之擔保等語，原告復陳明永立傑公司負責人是訴外人藍清
    柚的妹妹，訴外人藍立傑是訴外人藍清柚的兒子等語，堪認
    原告係依期後背書取得附表編號1、2所示支票，原告應繼受
    前手抗辯事由，被告即得以其對抗訴外人永立傑公司及藍立
    傑之事由，對抗原告。被告抗辯票據原因之投資款已陸續清
    償云云，原告則稱訴外人藍清柚借給被告兒子至少1億5000
    萬元以上，已經還3000多萬元，尚欠1億2000萬元以上等語
    ，顯然否認系爭票據原因關係消滅。被告並未舉證證明其確
    實欠款及還款金額，被告抗辯系爭支票擔保投資款項返還之
    票據原因並未消滅，應屬可取，被告自無從以其得對抗藍清
    柚等人事由對抗原告，被告前揭抗辯並不足採。
  ㈢再按「執票人向支票債務人行使追索權時，得請求自為付款
    提示日起之利息，如無約定利率者，依年利六釐計算。」，
    票據法第133條亦有明文。被告簽發系爭支票經屆期提示不
    獲付款，原告本於票據之法律關係，請求被告如數給付票款
    並分別自支票提示日111年3月29日、111年4月6日加計按年
    息百分之6計算之利息，於法並無不合，應予准許。
四、從而，原告本於票據之法律關係，請求被告給付原告2000萬
    元及如附表所示利息起算日起至清償日止，按年息百分之6
    計算之利息，為有理由，應予准許。
五、本件係就民事訴訟法第427條第2項第6款訴訟適用簡易程序
    為被告敗訴之判決，爰依民事訴訟法第389條第1項第3款規
    定，依職權宣告假執行，並依職權宣告被告預供擔保或提存
    ，得免為假執行。
六、據上論結，本件原告之訴為有理由，依民事訴訟法第436條
    第2項、第78條、第389條第1項第3款、第392條第2項，判決
    如主文。
中　　華　　民　　國　　111 　年　　12　　月　　1 　　日
                  臺灣臺中地方法院臺中簡易庭
                                  法  官  熊祥雲
以上正本係照原本作成。
如不服本判決，應於送達後20日內，向本院提出上訴狀並表明上
訴理由，如於本判決宣示後送達前提起上訴者，應於判決送達後
20日內補提上訴理由書（須附繕本），如委任律師提起上訴者，
應一併繳納上訴審裁判費。
中　　華　　民　　國　　111 　年　　12　　月　　1 　　日
                                  書記官  王麗麗
附表：     編號 發票日 金額(新臺幣) 利息起算日 支票號碼 001 111年3月29日 1500萬元 111年3月29日 PB0000000 002 111年4月6日 500萬元 111年4月6日 PB0000000